---
title: "TRABAJO FINAL INTEGRADOR"
subtitle: "Visualizaciones TF-IDF"
author: "Fauquié - Peiretti - Tapia Serrano"
date: "`r Sys.Date()`"
output: 
  html_document: 
    theme: united
    fig_width: 10
    fig_height: 6
---

<br>

**Consigna**
¿Cuáles son las palabras más utilizadas en cada uno de los medios? ¿Pueden verse diferencias? (Tener en cuenta las diferentes métricas trabajadas en el curso: tf, tf-idf, etc.) Generar las visualizaciones que considere más pertinentes para responder la pregunta.

<br>

#### Carga de librerías y de base
```{r echo=TRUE, warning=FALSE, message=FALSE}
library(tidyverse)
library(tidytext)
corpus_clean <- read.csv("../bases/corpus_clean.csv")
```

<br>

#### Tokenizamos y generamos valores TF, IDF, TF-IDF
```{r message=FALSE}
palabras <- corpus_clean %>%
  unnest_tokens(output = word, 
                input = texto_limpio) %>%
  group_by(medio, word) %>%
  summarise(n = n()) %>%
  arrange(desc(n)) %>%
  ungroup()

notas_tf_idf <- palabras %>%
  bind_tf_idf(word,medio, n) %>% 
  arrange(desc(tf_idf))
```

<br>

#### Probamos una serie de visualización exploratoria
**TF-IDF**
```{r}
notas_tf_idf %>%
  group_by(medio) %>%
  slice_max(tf_idf, n = 10) %>%
  ungroup() %>%
  ggplot(aes(tf_idf, fct_reorder(word, tf_idf), fill = medio)) +
  geom_col(show.legend = FALSE) +
  facet_wrap(~medio, ncol = 2, scales = "free") +
  labs(x = "tf-idf", y = NULL) +
  theme (axis.text.y = element_text(size=6))+
  theme_minimal()
```

<br>
A partir de la primera visualización detectamos que sería interesante quitar algunas otras palabras para este ejercicio.
Realizamos una nueva limpieza enfocada y un nuevo cálculo de las pruebas.
<br>

```{r message=FALSE}
nombres_medios<-c("clarin","cronishop","loading","shared","email","minutouno",
                  "infobae","paginai","eltrece","adami","tesone","spillman","reuters",
                  "telam","ayerdi","oloixarac","merle","stracuzzi","getty","foglia")

palabras_ultra_clean <- corpus_clean %>% 
  unnest_tokens(output = word, 
                input = texto_limpio) %>%
  group_by(medio, word) %>%
  summarise(n = n()) %>%
  arrange(desc(n)) %>%
  ungroup() %>% 
  filter(nchar(word) > 3) %>%
  filter(!word %in% nombres_medios)

notas_tf_idf_ultra <- palabras_ultra_clean %>%
  bind_tf_idf(word,medio, n) %>% 
  arrange(desc(tf_idf))
```

<br>
**Revisamos los resultados de nuestra limpieza**
<br>

```{r}
# Generamos una tabla para fanáticos de las tablas
tf_idf_top10 <- notas_tf_idf_ultra %>%
  group_by(medio) %>%
  slice_max(tf_idf, n = 10) %>%
  ungroup()
```

<br>

**TF_IDF ulta clean**
```{r}
notas_tf_idf_ultra %>%
  group_by(medio) %>%
  slice_max(tf_idf, n = 10) %>%
  ungroup() %>%
  ggplot(aes(tf_idf, fct_reorder(word, tf_idf), fill = medio)) +
  geom_col(show.legend = FALSE) +
  facet_wrap(~medio, ncol = 2, scales = "free") +
  labs(x = "tf-idf", y = NULL) +
  theme (axis.text.y = element_text(size=6))+
  theme_minimal()
```

<br>
Los resultados mejoran sutilmente.
Realizamos una última prueba quedándonos con aquellos términos que, además de ser importantes, tienen una alta frecuencia de aparición.

<br>

**TF-IDF filtrado extra**
```{r}
tf_idf_alta_frec <- notas_tf_idf_ultra %>%
  filter(idf != 0) %>% 
  slice_max(tf, n = 2500)

tf_idf_alta_frec %>%
  group_by(medio) %>%
  slice_max(tf_idf, n = 10) %>%
  ungroup() %>%
  ggplot(aes(tf_idf, fct_reorder(word, tf_idf), fill = medio)) +
  geom_col(show.legend = FALSE) +
  facet_wrap(~medio, ncol = 2, scales = "free") +
  labs(x = "tf-idf", y = NULL) +
  theme (axis.text.y = element_text(size=6))+
  theme_minimal()
```


