---
title: "Visualizaciones TF-IDF"
author: "Fauquié - Peiretti - Tapia Serrano"
output: html_document
date: "`r Sys.Date()`"
---
### Carga de librerías y de base
```{r}
library(tidyverse)
library(tidytext)
corpus_clean <- read.csv("bases/corpus_clean.csv")
```

¿Cuáles son las palabras más utilizadas en cada uno de los medios? ¿Pueden verse diferencias? (Tener en cuenta las diferentes métricas trabajadas en el curso: tf, tf-idf, etc.) Generar las visualizaciones que considere más pertinentes para responder la pregunta

Observaciones: Abajo lo que hicimos fue un dataframe que tokeniza cada texto en
palabras, calcula frecuencia de cada palabra  por cada medio

#### Tokenizamos y generamos valores tf, idf, tf-idf
```{r}
palabras <- corpus_clean %>%
  unnest_tokens(output = word, 
                input = texto_limpio) %>%
  group_by(medio, word) %>%
  summarise(n = n()) %>%
  arrange(desc(n)) %>%
  ungroup()

notas_tf_idf <- palabras %>%
  bind_tf_idf(word,medio, n) %>% 
  arrange(desc(tf_idf))

```

#### Probamos una visualización exploratoria
```{r}
notas_tf_idf %>%
  group_by(medio) %>%
  slice_max(tf_idf, n = 10) %>%
  ungroup() %>%
  ggplot(aes(tf_idf, fct_reorder(word, tf_idf), fill = medio)) +
  geom_col(show.legend = FALSE) +
  facet_wrap(~medio, ncol = 2, scales = "free") +
  labs(x = "tf-idf", y = NULL) +
  theme (axis.text.y = element_text(size=6))+
  theme_minimal()
```
#### Realizamos una nueva limpieza enfocada y un nuevo cálculo de las pruebas
```{r}
nombres_medios<-c("clarin","cronishop","loading","shared","email","minutouno",
                  "infobae","paginai","eltrece","adami","tesone","spillman","reuters",
                  "telam","ayerdi","oloixarac","merle","stracuzzi","getty","foglia")

palabras_ultra_clean <- corpus_clean %>% 
  unnest_tokens(output = word, 
                input = texto_limpio) %>%
  group_by(medio, word) %>%
  summarise(n = n()) %>%
  arrange(desc(n)) %>%
  ungroup() %>% 
  filter(nchar(word) > 3) %>%
  filter(!word %in% nombres_medios)

notas_tf_idf_ultra <- palabras_ultra_clean %>%
  bind_tf_idf(word,medio, n) %>% 
  arrange(desc(tf_idf))
```

#### Volvemos a probar la visualización
```{r}
# Generamos una tabla para fanáticos de las tablas
tf_idf_top10 <- notas_tf_idf_ultra %>%
  group_by(medio) %>%
  slice_max(tf_idf, n = 10) %>%
  ungroup()

notas_tf_idf_ultra %>%
  group_by(medio) %>%
  slice_max(tf_idf, n = 10) %>%
  ungroup() %>%
  ggplot(aes(tf_idf, fct_reorder(word, tf_idf), fill = medio)) +
  geom_col(show.legend = FALSE) +
  facet_wrap(~medio, ncol = 2, scales = "free") +
  labs(x = "tf-idf", y = NULL) +
  theme (axis.text.y = element_text(size=6))+
  theme_minimal()
```

#### Realizamos una prueba quedándonos con aquellos términos que tienen una frecuencia mayor a 5 y los mayores tf-idf
```{r}
tf_idf_alta_frec <- notas_tf_idf_ultra %>% 
  filter(n >= 5)

tf_idf_alta_frec %>%
  group_by(medio) %>%
  slice_max(tf_idf, n = 10) %>%
  ungroup() %>%
  ggplot(aes(tf_idf, fct_reorder(word, tf_idf), fill = medio)) +
  geom_col(show.legend = FALSE) +
  facet_wrap(~medio, ncol = 2, scales = "free") +
  labs(x = "tf-idf", y = NULL) +
  theme (axis.text.y = element_text(size=6))+
  theme_minimal()
```


