---
title: "TRABAJO FINAL INTEGRADOR"
subtitle: "Regresión logística - sin neutros"
author: "Fauquié - Peiretti - Tapia Serrano"
date: "`r Sys.Date()`"
output: 
  html_document: 
    theme: united
    fig_width: 10
    fig_height: 6
---

#### Cargamos librerías y bases
```{r echo=TRUE, warning=FALSE, message=FALSE}
library(tidyverse)
library(tidytext)
library(tidymodels)
library(textrecipes)
library(glmnet)
library(webshot2)
library(gt)

topico4_elecciones <- read.csv(file = "../bases/topico4_elecciones.csv", row.names = 1)
tune_penalty <- readRDS(file = "../bases/tune-penalty-t4.rds")
```

<br>
Repetimos la misma limpieza/normalización que realizamos para la regresión logística multinomial para el texto de las notas. Además, quitamos los casos cuyo medio ha sido etiquetado como neutro en su orientación.
```{r}
topico4_sin_neutro <- topico4_elecciones %>%
  filter(orientacion != "neutro") %>% 
  mutate(texto = str_replace_all(texto, "'\\[.*?¿\\]\\%'", " ")) %>%
  mutate(texto = str_replace_all(texto, "[[:digit:]]+", "DIGITO"))
```

<br>
Cargamos los embeddings sugeridos.
```{r message=FALSE}
load_embeddings <- function(path=NULL, type=c("w2v", "ft")){
        if (type=="w2v"){
                embedding <- word2vec::read.wordvectors(path, 
                                                        type = "bin", 
                                                        normalize = TRUE) %>%
                        as_tibble(rownames="word")
        }
        else if (type=="ft"){
                model <- fastTextR::ft_load(path)
                words <- fastTextR::ft_words(model)
                embedding <- fastTextR::ft_word_vectors(model,
                                                        words) %>%
                        as_tibble(rownames="word")
        }
        
        return(embedding)
}

embedding <- load_embeddings(
  path = "../bases/sbw_vectors.bin",
  type = "w2v"
)
```

<br>
Utilizamos, nuevamente, el flujo de tidymodels para calcular la base de embeddings para nuestro set.
Repetimos este paso, pero sin realizar PCA. Luego aplicamos la receta.
```{r}
t4_rl_sin_neutro <- recipe(orientacion ~ ., data = topico4_sin_neutro) %>%
        update_role("id", new_role = "ID") %>% 
        step_tokenize(texto) %>% 
        step_word_embeddings(texto, 
                             embeddings=embedding,
                             aggregation = "mean")

tictoc::tic()
notas_embed_sin_neutro <- t4_rl_sin_neutro %>% prep() %>% bake(topico4_sin_neutro)
tictoc::toc()
```

<br>
Dividimos el dataset en base de testeo y base de entrenamiento.
```{r}
set.seed(664)
notas_split_sin_neutro <- initial_split(notas_embed_sin_neutro, strata = orientacion)
train_embed_sin_neutro <- training(notas_split_sin_neutro)
test_embed_sin_neutro <- testing(notas_split_sin_neutro)

```

<br>
Construimos nuestro modelo de regresión logística para predecir si cada observación es conservadora o progresista (=no conservadora). 
```{r}
reg_log_sin_neutro <- logistic_reg(
        penalty = tune(),
        mixture = 1) %>%
        set_mode("classification") %>%
        set_engine("glmnet")

t4_sin_neutro_rec <-
        recipe(orientacion ~ ., data = train_embed_sin_neutro) %>%
        update_role(all_of(c("id")), new_role = "ID")

wf_embed_sin_neutro <- workflow() %>% 
        add_recipe(t4_sin_neutro_rec) %>%
        add_model(reg_log_sin_neutro)

final_wf_sin_neutro <- finalize_workflow(wf_embed_sin_neutro, tune_penalty)

fitted_sin_neutro <- fit(final_wf_sin_neutro, train_embed_sin_neutro)

preds_sin_neutro <- test_embed_sin_neutro %>%
        select(id, orientacion) %>%
        bind_cols(predict(fitted_sin_neutro, test_embed_sin_neutro, type="prob")) %>%
        bind_cols(predict(fitted_sin_neutro, test_embed_sin_neutro, type="class"))

glimpse(preds_sin_neutro)
```
 
<br>
Sacamos métricas del modelo       
```{r}
preds_sin_neutro <- preds_sin_neutro %>% 
  rename(.pred_conservador = `.pred_+ conservador`,
         .pred_progresista = `.pred_+ progresista`)

metricas_sin_neutro <- roc_auc(preds_sin_neutro, orientacion, .pred_conservador) %>%
bind_rows(accuracy(preds_sin_neutro, orientacion, .pred_class)) %>%
bind_rows(precision(preds_sin_neutro, orientacion, .pred_class)) %>%
bind_rows(recall(preds_sin_neutro, orientacion, .pred_class)) %>%
bind_rows(f_meas(preds_sin_neutro, orientacion, .pred_class))

tabla_sin_neutro <- metricas_sin_neutro %>% 
  select(-.estimator) %>% 
  gt() %>% 
  tab_header(
    title = md("Métricas de performance - sin neutros"),  
    subtitle = md("Regresión logística con tópico 4"))%>%
  cols_label(
    .metric = md("**Metrica**"),
    .estimate = md("**Estimado**")
  ) %>%
  fmt_number(columns = c(.estimate), decimals = 3) 

#gtsave(tabla_sin_neutro, "../visualizaciones/metricas-modelos/Nuevas/tabla_topico4_sin_neutros.png")

tabla_sin_neutro
```
