---
title: "TRABAJO FINAL INTEGRADOR"
subtitle: "Reandom Forest - Tópico 4"
author: "Fauquié - Peiretti - Tapia Serrano"
date: "`r Sys.Date()`"
output: 
  html_document: 
    theme: united
    fig_width: 10
    fig_height: 6
---

#### Cargamos librerías y bases
```{r echo=TRUE, warning=FALSE, message=FALSE}
library(tidyverse)
library(tidytext)
library(tidymodels)
library(textrecipes)
library(glmnet)
library(webshot2)
library(gt)
library(themis)
library(ranger)

topico4_elecciones <- read.csv(file = "../bases/topico4_elecciones.csv", row.names = 1)
```

<br>
Modificamos las categorías (para mayor comodidad) y limpiamos el texto para pasarle los embeddings.
```{r}
topico4_elecciones <- topico4_elecciones %>% 
  mutate(orientacion = case_when(orientacion == "+ conservador" ~ "conservador",
                                 orientacion == "+ progresista" ~ "progresista",
                                 TRUE ~ orientacion))

topico4_elecciones_clean <- topico4_elecciones %>%
        mutate(texto = str_replace_all(texto, "'\\[.*?¿\\]\\%'", " ")) %>%
        mutate(texto = str_replace_all(texto, "[[:digit:]]+", "DIGITO"))
```

<br>
Cargamos los embeddings sugeridos.
```{r message=FALSE}
load_embeddings <- function(path=NULL, type=c("w2v", "ft")){
        if (type=="w2v"){
                embedding <- word2vec::read.wordvectors(path, 
                                                        type = "bin", 
                                                        normalize = TRUE) %>%
                        as_tibble(rownames="word")
        }
        else if (type=="ft"){
                model <- fastTextR::ft_load(path)
                words <- fastTextR::ft_words(model)
                embedding <- fastTextR::ft_word_vectors(model,
                                                        words) %>%
                        as_tibble(rownames="word")
        }
        
        return(embedding)
}

embedding <- load_embeddings(
  path = "../bases/sbw_vectors.bin",
  type = "w2v"
)
```

<br>
Utilizamos, nuevamente, el flujo de tidymodels para calcular la base de embeddings para nuestro set.
Repetimos este paso, pero sin realizar PCA. Luego aplicamos la receta.
```{r}
receta_embedd <- recipe(orientacion ~ ., data = topico4_elecciones_clean) %>%
  update_role("id", new_role = "ID") %>% 
  step_tokenize(texto) %>% 
  step_word_embeddings(texto, 
                       embeddings=embedding,
                       aggregation = "mean")

tictoc::tic()
topico4_embedd <- receta_embedd %>% prep() %>% bake(topico4_elecciones_clean)
tictoc::toc()
```

<br>
Generamos las submuestras de entrenamiento y testeo.
```{r}
set.seed(664)
notas_split_t4 <- initial_split(topico4_embedd, strata = orientacion)
bd_train_t4 <- training(notas_split_t4)
bd_test_t4 <- testing(notas_split_t4)
```


#### Comenzamos a diseñar nuestro Random Forest

<br>
**Creamos la receta**
```{r}
receta_rf <- recipe(orientacion ~ ., data = bd_train_t4)%>%
  update_role(id, new_role = "id") %>%
  step_downsample(orientacion, under_ratio = 1)
```

<br>
**Establecemos el modelo y luego el workflow.**
Fijamos en 200 la cantidad de árboles y dejamos por determinar los hiperparámetros mtry (cantidad de variables predictoras que se seleccionan en cada división) y min_n (cantidad de observaciones mínimas en un nodo para realizar una nueva división).
```{r}
modelo_rf <- rand_forest(
  trees = 200,
  mtry = tune(),
  min_n = tune()
  ) %>% 
  set_mode("classification") %>% 
  set_engine("ranger")

work_flow_rf <- workflow() %>% 
  add_recipe(receta_rf) %>% 
  add_model(modelo_rf)
```

<br>
Comenzamos a tunear nuestros hiperparámetros
```{r}
# Definimos una cuadrícula de búsqueda, ganando control sobre los posible valores que asume cada hiperparámetro
cuadricula <- grid_regular(
  mtry(range = c(10, 100)),  # Rango para mtry
  min_n(range = c(2, 20)),   # Rango para min_n
  levels = 5  # Número de valores a probar para cada hiperparámetro
)

# Ajustar el modelo con validación cruzada
set.seed(664)  # Para reproducibilidad
resultados_ajuste <- tune_grid(
  work_flow_rf,
  resamples = vfold_cv(bd_train_t4, v = 5),  # Validación cruzada con 5 folds (nuestra base es pequeña)
  grid = cuadricula,
  metrics = metric_set(roc_auc, accuracy, precision, recall)  # Métricas a optimizar
)

# Seleccionamos los mejores hiperparámetros
mejores_hiperparametros <- select_best(resultados_ajuste, metric = "roc_auc")

mejores_hiperparametros
```

<br>
Nos ha seleccionado los hiperparámetros más altos aportados por la grilla. Esto parece indicarnos que podemos hacer crecer esos hiperparámetro bastante. Haemos otra prueba.
```{r}
set.seed(664) 

resultados_ajuste2 <- tune_grid(work_flow_rf,
                         resamples = vfold_cv(bd_train_t4),  # Validación cruzada. 10 folds por defecto.
                         grid = 10,  # Número de combinaciones aleatorias
                         metrics = metric_set(roc_auc, accuracy, precision, recall))

mejores_hiperparametros2 <- select_best(resultados_ajuste2, metric = "roc_auc")

mejores_hiperparametros2
```

<br>
Comparamos las métricas obtenidas
```{r}
show_best(resultados_ajuste)
```

```{r}
show_best(resultados_ajuste2)
```

<br>
Vemos que las métricas arrojadas por la segunda prueba mejoran tanto a nivel de la media como del standard error.

<br>
**Finalizamos nuestro modelo**, incorporando los hiperparámetros seleccionados.
```{r}
# Finalizar el modelo con los mejores hiperparámetros
modelo_final <- finalize_workflow(work_flow_rf, mejores_hiperparametros2) %>%
  fit(bd_train_t4)  # Entrenar el modelo final

modelo_final
```

<br>
Testeamos y calculamos métricas.
```{r}
test_val <- modelo_final %>%
  predict(bd_test_t4) %>%
  bind_cols(., bd_test_t4)

test_val <- test_val %>% 
  select(1:3) %>% 
  rename(prediccion = ".pred_class")

test_val <- predict(modelo_final, bd_test_t4, type = "prob") %>%
  bind_cols(test_val, .)

metrics_random <- roc_auc(test_val, truth = orientacion, .pred_conservador, .pred_neutro, .pred_progresista) %>%
  bind_rows(accuracy(test_val, truth = orientacion, estimate = prediccion)) %>%
  bind_rows(precision(test_val, truth = orientacion, estimate = prediccion)) %>%
  bind_rows(recall(test_val, truth = orientacion, estimate = prediccion)) %>%
  bind_rows(f_meas(test_val, truth = orientacion, estimate = prediccion)) %>%
  mutate(modelo = "random_forest")

tabla_rf <- metrics_random %>% 
  select(-.estimator) %>% 
  gt() %>% 
  tab_header(
    title = md("Métricas de performance - Multiclase"),  
    subtitle = md("Random forest con tópico 4"))%>%
  cols_label(
    .metric = md("**Metrica**"),   # Rename .metric to "Metric" (bold)
    .estimate = md("**Estimado**") # Rename .estimate to "Estimate" (bold)
  ) %>%
  fmt_number(columns = c(.estimate), decimals = 3) 

#gtsave(tabla_rf, "../visualizaciones/metricas-modelos/Nuevas/tabla_t4_rf.png")

tabla_rf
```

